臺灣雲林地方法院刑事判決　　　　　　　 99年度重訴字第7號
公　訴　人　臺灣雲林地方法院檢察署檢察官
被　　　告　楊明吉
指定辯護人　本院公設辯護人　許俊雄
上列被告因違反槍砲彈藥刀械管制條例案件，經檢察官提起公訴
（99年度偵字第5416號），本院判決如下：
    主  文
楊明吉犯非法製造可發射子彈具殺傷力之槍枝罪，處有期徒刑伍
年陸月，併科罰金新臺幣伍萬元，罰金如易服勞役，以新臺幣壹
仟元折算壹日。扣案之仿BERETTA 廠M9型半自動改造手槍壹枝（
含彈匣壹個，槍枝管制編號0000000000號）沒收之。
    事實及理由
一、犯罪事實：
    楊明吉未經許可，基於製造可發射子彈具有殺傷力改造手槍
    之犯意，先於民國98年5 月間某日，在雲林縣斗六市火車站
    附近之模型店，以新臺幣（下同）7 千5 百元之代價，購得
    仿BE RETTA廠M9型半自動玩具手槍1 支，復於同年7 月間某
    日，在雲林縣斗六市某網咖內，上網搜尋，於「080 交友網
    站」訂購土造金屬槍管1 支，代價2 萬元，訂購後，並與不
    詳姓名年籍之成年人約在雲林縣斗六市○○路旁交易該槍管
    。同年7 月間某日，楊明吉於購得槍管當日，即在雲林縣崙
    背鄉枋南村1 鄰枋南26號住處，將購得槍管換裝於上述仿BE
    RETTA 廠M9型半自動玩具手槍，而製造可發射子彈具有殺傷
    力之改造手槍1 支，並於斯時起持有之，置於上述住處內。
    於99年5 月間某日，楊明吉持上述改造手槍（含彈匣，及4
    顆不具殺傷力子彈）攜至雲林縣斗六市○○路3 段87號2 樓
    李其軒（被訴寄藏槍枝罪另案判決）租處，委託李其軒保管
    。嗣於同年9 月10日上午，經警持本院核發之搜索票至李其
    軒上址租處搜索，查扣上開具殺傷力之改造手槍1 支（含彈
    匣，槍枝管制編號0000000000號）、不具殺傷力之子彈4 顆
    等物而查獲。
二、認定犯罪事實所憑之證據及理由：
(一)、本判決所引用之被告以外之人於審判外之供述證據，檢察官
    、被告、辯護人於審判程序均同意作為證據，本院審酌該等
    陳述作成時之情況，查無不法失當之情形，認為適當，爰依
    刑事訴訟法第159 條之5 第1 項之規定，認均有證據能力。
(二)、上述犯罪事實，有李其軒以被告身分於警詢之供述筆錄、及
    其以證人身分於檢察官面前之具結證述筆錄、警方持搜索票
    在現場搜索查扣槍枝之現場照片、被告於警詢、檢察官訊問
    時之自白筆錄在卷可稽，扣案之上述槍彈足資佐證。扣案槍
    彈經採檢視法、性能檢驗法、試射法等方法鑑定後，鑑定結
    果認手槍槍枝管制編號0000000000號，係改造手槍，由仿BE
    RETTA 廠M9型半自動手槍製造之槍枝，換裝土造金屬槍管而
    成，擊發功能正常，可供擊發適用子彈使用，具有殺傷力；
    子彈4 顆其中3 顆發射動能不足，另1 顆無法擊發，均不具
    殺傷力，此有內政部警政署刑事警察局99年10月18日刑鑑字
    第0990130364號鑑定書在卷可明。上述槍枝經本院當庭勘驗
    ，勘驗結果顯示槍枝槍柄上貼有槍枝管制編號：「00000000
    00」號，槍枝係金屬製，槍身沈重，內含彈匣，槍管顏色與
    槍身顏色明顯不同，槍管之長度長於槍身，顯係換裝槍管改
    造而成，經拉滑套後摳扳機，擊發功能正常，此勘驗結果經
    筆錄在卷，核與上述鑑定書所示意見相符，堪信鑑定書之鑑
    定結果為可採。此外，被告於本院審理中，對改造槍枝之犯
    罪事實亦坦白承認，對購買玩具手槍、槍管、換裝槍管、並
    委託李其軒代為保管槍枝等情，亦均一一自白清楚，核與上
    述證據資料所示相合，其自白當屬可信。
(三)、綜上，事證明確，被告犯行堪以認定，自應依法論科。
三、論罪科刑：
(一)、被告所為，係犯槍砲彈藥刀械管制條例第8 條第1 項之未經
    許可製造可發射子彈具有殺傷力之改造手槍罪。被告持有手
    槍之低度行為為製造手槍之高度行為所吸收，不另論罪。另
    槍砲彈藥刀械管制條例第8 條於100 年1 月5 日修正公布，
    然原第8 條第1 項之罪刑均未變更，本案當無刑法第2 條第
    1 項法律變更之適用，併予敘明。
(二)、辯護人雖指被告於警方詢問槍枝來源時，即主動提及改造槍
    枝情節，此部分犯行乃在警方所不知之情況下自首犯罪。然
    刑法第62條前段之所謂發覺，係指有偵查犯罪職權之公務員
    已知悉犯罪事實與犯罪之人而言，而所謂知悉，固不以確知
    其為犯罪之人為必要，但必其犯罪事實，確實存在，且為該
    管公務員所確知，始屬相當。如犯罪事實並不存在而懷疑其
    已發生，或雖已發生，而為該管公務員所不知，僅係推測其
    已發生而與事實巧合，均與已發覺之情形有別（最高法院75
    年度臺上字第1634號判例要旨可資參照）。本案警方於99年
    9 月10日持本院核發搜索票，前往李其軒位於雲林縣斗六市
    ○○路○ 段87號2 樓搜索查扣本案改造手槍後，於99年9 月
    13日借提詢問另案羈押中之李其軒，李其軒當時已供明扣案
    之改造手槍係被告攜來，委託代為販賣，故暫時放在李其軒
    處，可李其軒不敢賣，故藏放在天花板上，被告告知李其軒
    該手槍係被告自行改造，被告曾於99年5 月初某日，邀李其
    軒至雲林縣斗六市「菜公庄」一處柳丁園，由被告親自試射
    2 發子彈等情，有李其軒於警詢之供述筆錄、在檢察官面前
    之具結證述在卷可參。直至99年10月13日，警方在看守所詢
    問另案羈押中之被告，被告始供述改造手槍之情，此亦有被
    告之警詢筆錄在卷可憑。當認在人證（李其軒之供述）、物
    證（扣案之改造手槍）均形明確情況下，警方於99年9 月13
    日已確知被告改造扣案手槍之犯罪事實，犯罪事實經知悉發
    覺後，被告於99年10月13日始為改造槍枝之供述，其自白即
    難認合於自首之要件，自不得減輕其刑，併予敘明。
(三)、本院審酌：被告犯後坦承犯行，態度尚稱良好。惟依李其軒
    之警詢筆錄所示，被告交付本案槍枝與李其軒之目的係為販
    賣，因被告無正當工作，且販賣毒品，故販賣改造手槍應為
    被告之經濟來源。可見被告改造玩具手槍為可發射子彈具有
    殺傷力之性能，乃順著販賣營利之動機而來，但因李其軒不
    敢，故始終尚未著手販賣即經警查獲。雖被告此部分改造手
    槍販賣之意欲僅有李其軒之說詞，然李其軒乃被告信賴之友
    人，被告寄放改造手槍在李其軒租處，可徵此不假，是李其
    軒誣陷被告販賣改造手槍之可能性自低。參諸被告於警詢、
    檢察官訊問時，對何以寄放改造手槍於李其軒住處，是否如
    李其軒所供為了販賣之用等疑問，均供述「我忘記了」，於
    本院審判中翻供另稱「因李其軒與人有恩怨，向其借槍彈，
    其並未委託李其軒販賣」，供詞前後不一，已可明被告意在
    匿飾實情。被告又供稱其當時另案羈押中，警方借訊時（99
    年10月13日）其忘記寄放李其軒處之原因，回去後細想才想
    起來云云。然而被告於99年11月3 日檢察官提訊時，對李其
    軒供述被告寄放改造手槍販賣是否為真時，同樣亦供稱「我
    忘記了」。當認被告所謂「警詢時忘記，回去細想始憶及」
    之說法，自相矛盾，可信度更低。被告於審判中所供「李其
    軒因在外與人嫌隙而借用」云云，應係事後為免本案重刑而
    編派。被告於審判中對改造槍枝之動機又供稱「是用來打小
    鳥」、「玩槍是興趣」、「是為了欣賞」云云，但補殺鳥類
    須用具瞄準裝備的遠距離射程長槍，改造手槍則屬近距離之
    致命武器，此屬一般常識，被告若對玩槍有興趣，怎猶可能
    對長短槍之功能混淆不清。再者，被告自承本案查獲前已失
    業一陣子，之前工作月入僅二萬多元，別無其他財產，可認
    其經濟狀況不佳，在衣食溫飽都恐成問題的情況下，被告如
    何引致玩槍之興趣，誠難以推想。另外，本案改造手槍之土
    造金屬槍管色澤暗沈，與槍身之亮淨明顯區別，槍管因為過
    長，致突出於槍口一小段，不論在顏色上或造型上，槍枝整
    體因為換裝槍管顯得相當不協調，如何引人欣賞之興致，同
    呈可疑。綜上堪認被告前述改造槍枝之動機，應屬虛構，同
    為圖取輕判而捏造，難以採信。對應李其軒之前開「販賣槍
    枝」之供述，併參被告供稱其在外未與人結怨，改造槍枝非
    為防身之情，當認李其軒供述之憑信性甚高，信屬實情。則
    販賣槍枝既然為被告改造槍枝動機之一（因無法確認為被告
    犯罪之唯一動機，故未將被告之犯罪動機一併載明於犯罪事
    實欄），其犯罪之可非難程度自然較高，不宜輕判，即難認
    有情輕法重，顯可憫恕之犯罪情狀，被告及辯護人均表示應
    引用刑法第59條之規定酌減刑度，實無准許之餘地。本院復
    參酌被告於99年5 月間，曾約李其軒到外試射子彈，測試本
    案查扣槍枝之性能與殺傷力（此部分除李其軒之前述供述外
    ，亦經被告於審判中供認不諱），另於99年6 月2 日警方在
    李其軒上址租處樓下查獲李其軒向被告購買毒品時，同時在
    被告車上查得槍管2 枝等物，被告並在電話中告知李其軒當
    日攜帶之槍管係為比較本案扣案槍枝是否合用（此部分經李
    其軒於警詢中供述明白）各情，認定被告犯罪情節不輕，衡
    以近年來槍擊事件頻傳，槍枝對人身安全、社會治安之危害
    至鉅且烈，本案若科以法定最輕刑度，猶嫌過輕，有傷一般
    國民法律情感。另參被告高中肄業，教育程度不高，並被告
    改造槍枝之花費，及其他一切情狀，量處如主文所示之刑，
    罰金部分，並諭知易服勞役之折算標準。扣案之改造手槍1
    支，為違禁物，自應宣告沒收之。
四、應適用之法律：
(一)、刑事訴訟法第299 條第1 項前段。
(二)、槍砲彈藥刀械管制條例第8 條第1 項。
(三)、刑法第11條前段、第42條第3 項前段、第38條第1 項第1 款
    。
中    華    民    國  100     年    1     月    13    日
                  刑事第一庭  審判長法  官  侯廷昌
                                    法  官  謝宜雯
                                    法  官  王子榮
以上正本證明與原本無異。
如不服本判決應於收受判決後10日內向本院提出上訴書狀，並應
敘述具體理由；其未敘述上訴理由者，應於上訴期間屆滿後20日
內向本院補提理由書（均須按他造當事人之人數附繕本）。「切
勿逕送上級法院」。
                                    書記官  陳善永
中    華    民    國   100    年    1     月    13    日
附錄本案論罪科刑法條全文：
槍砲彈藥刀械管制條例第8 條：
未經許可，製造、販賣或運輸鋼筆槍、瓦斯槍、麻醉槍、獵槍、
空氣槍或第4 條第1 項第1 款所定其他可發射金屬或子彈具有殺
傷力之各式槍砲者，處無期徒刑或5 年以上有期徒刑，併科新臺
幣1 千萬元以下罰金。
未經許可，轉讓、出租或出借前項所列槍枝者，處5 年以上有期
徒刑，併科新臺幣1 千萬元以下罰金。
意圖供自己或他人犯罪之用，而犯前二項之罪者，處無期徒刑或
7 年以上有期徒刑，併科新臺幣1 千萬元以下罰金。
未經許可，持有、寄藏或意圖販賣而陳列第1 項所列槍枝者，處
3 年以上10年以下有期徒刑，併科新臺幣700 萬元以下罰金。第
1 項至第3 項之未遂犯罰之。